臺灣高等法院刑事判決　　　　　　　　99年度上訴字第3910號
上　訴　人
即　被　告　陳真玲
上列上訴人因毒品危害防制條例案件，不服臺灣臺北地方法院99
年度訴字第1306號，中華民國99年9月30日第一審判決（起訴案
號：臺灣臺北地方法院檢察署99年度毒偵字第2321、2398號），
提起上訴，本院判決如下：
    主  文
上訴駁回。
    理  由
一、按不服地方法院之第一審判決而上訴者，應向管轄第二審之
    高等法院為之。上訴書狀應敘述具體理由。上訴書狀未敘述
    上訴理由者，應於上訴期間屆滿後20日內補提理由書於原審
    法院，逾期未補提者，原審法院應定期間先命補正。第二審
    法院認為上訴書狀未敘述理由或上訴有第362條前段之情形
    者，應以判決駁回之。但其情形可以補正而未經原審法院命
    其補正者，審判長應定期間先命補正。刑事訴訟法第361條
    、第367條，分別定有明文。所謂不服第一審判決之具體理
    由，必係依據卷內既有訴訟資料或提出新事證，指摘或表明
    第一審判決有何採證認事、用法或量刑等足以影響判決本旨
    之不當或違法，而構成應予撤銷之具體事由，始克當之（例
    如：依憑證據法則具體指出所採證據何以不具證據能力，或
    依憑卷證資料，明確指出所為證據證明力之判斷如何違背經
    驗、論理法則）；倘僅泛言原判決認定事實錯誤、違背法令
    、量刑失之過重或輕縱，而未依上揭意旨指出具體事由，或
    形式上雖已指出具體事由，然該事由縱使屬實，亦不足以認
    為原判決有何不當或違法者（例如：對不具有調查必要性之
    證據，法院未依聲請調查亦未說明理由，或援用證據不當，
    但除去該證據仍應為同一事實之認定），皆難謂係具體理由
    ，俾與第二審上訴制度旨在請求第二審法院撤銷、變更第一
    審不當或違法之判決，以實現個案救濟之立法目的相契合，
    並節制濫行上訴（最高法院97年度臺上字第892號判決參照
    ）。是以上訴人之上訴書狀或補提之上訴理由書，雖有敘述
    上訴理由，惟並未具體敘述第一審判決有上述違法、不當情
    形，即與未敘述具體理由無異，其所為上訴，即不符合上訴
    之法定要件。
二、本件被告不服原判決提起上訴，理由略以：民國（下同）99
    年6月10日，被告因海洛因毒癮發作在家休養，友人楊淑儀
    明知被告所而需為海洛因，卻拿安非他命予被告，被告在身
    心狀況不穩定之下接受上開毒品，尚不知上開毒品之種類為
    何即為警查獲。被告持有，但未施用安非他命，有罪事實之
    認定與事實不符，請重新審理。且被告對施用毒品事實坦承
    不諱，有悔改之心，請鈞院改判，俾施施行美沙酮戒毒替代
    療法云云。
三、查原判決以：
  (一)被告於99年5月25日15時30分為警採尿回溯26小時內之某時
    （起訴書誤載為96小時），在某不詳處所，將第一級毒品海
    洛因、第二級毒品甲基安非他命放入玻璃球吸食器以燒烤方
    式，同時施用第一級毒品海洛因及第二級毒品甲基安非他命
    1次。另復於99年6月10日0時許，在臺北市○○區○○街11
    之1號2樓住處內，分別以針筒注射之方式施用第一級毒品海
    洛因1次及將甲基安非他命置入吸食器燒烤之方式，施用第
    二級毒品甲基安非他命1次。嗣因持有甲基安非他命毒品，
    於99年6月10日16時30分左右，為警在臺北市○○區○○路
    上查獲，並扣得甲基安非他命毒品1小包（淨重0.1410公克
    ，驗餘淨重0.1408公克）及注射針筒1支之事實，業據被告
    坦承不諱，且二次為警查獲所採尿液，經驗均呈嗎啡及甲基
    安非他命陽性反應，顯見其自白與事實相符。
  (二)核被告於99年5月25日為警採尿回溯26小時內之某時施用第
    一、二級毒品行為，分別係犯毒品危害防制條例第10條第1
    項、第2項之施用第一、二級毒品罪。其以一施用行為，同
    時觸犯上開二罪，為想像競合犯，依刑法第55條規定，應從
    一重之施用第一級毒品罪處斷。又被告於99年6月10日之施
    用第一、二級毒品行為，分別係犯毒品危害防制條例第10條
    第1項、第2項之施用第一、二級毒品罪。被告於99年5月25
    日應論以施用第一級毒品罪犯行，與99年6月10日分別施用
    第一、二級毒品犯行，犯意個別，行為互異，共係三罪，應
    分論併罰。被告為累犯，均應依法加重其刑。
  (三)審酌被告施用毒品，足以戕害其身心，滋生其他犯罪，惡化
    治安，嚴重損及公益，且被告前曾犯有施用毒品，復經觀察
    勒戒執行完畢，其竟再為本件施用毒品犯行，顯見其不思悔
    改，自我控制能力亦顯不佳；惟另考量被告於犯後已能坦承
    犯行，而其施用毒品之行為於本質上係屬自我戕害行為，反
    社會性之程度應屬較低，兼衡其之犯罪動機、目的、智識程
    度及其家庭經濟狀況暨檢察官求刑等一切情狀，就被告於99
    年5月25日應論以施用第一級毒品犯行，量處有期徒刑8月，
    99年6月10日施用第一級毒品犯行，量處有期徒刑8月，施用
    第二級毒品犯行，量處有期徒刑5月，三罪應執行有期徒刑1
    年6月。扣案毒品、注射工具，依法宣告沒收銷燬、沒收。
四、依上所述，原審認定事實之依據為被告之自白與尿液檢驗報
    告之結果，且就被告於99年6月10日為警查獲持有甲基安非
    他命之事實，係認「嗣因持有甲基安非他命毒品，於99年6
    月10日16時30分左右，為警在臺北市○○區○○路上查獲，
    並扣得甲基安非他命毒品1小包」，並非謂被告施用上開扣
    案之甲基安非他命。是被告上訴謂，伊於99年6月10日為警
    查獲持有之安非他命，尚未施用，因認原審認定有罪事實與
    事實不符云云，顯有誤解。再原審量刑已審酌，被告前之施
    用毒品紀錄及被告犯後坦承犯行等一切情狀，並定應執行刑
    ，核其量刑並無明顯失出失入或量刑過重之情，是被告以有
    悔改之意請求輕判俾便實施戒毒療法，尚非對原判決有何具
    體指摘。依上開說明，本件上訴顯不合法定程式，應予駁回
    ，並不經言詞辯論為之。
據上論斷，應依刑事訴訟法第367條前段、第372條，判決如主文
。
中    華    民    國  100    年    1    月    18    日
            刑事第十六庭  審判長法  官  陳晴教
                                法  官  吳啟民
                                法  官  王敏慧
以上正本證明與原本無異。
如不服本判決關於施用第一級毒品部分，應於收受送達後10日內
向本院提出上訴書狀，其未敘述上訴之理由者並得於提起上訴後
10 日內向本院補提理由書（均須按他造當事人之人數附繕本）
「切勿逕送上級法院」。
施用第二級毒品部分不得上訴。
                                書記官  丁淑蘭
中    華    民    國  100    年    1    月    19    日
附錄：本案論罪科刑法條全文
毒品危害防制條例第10條
施用第一級毒品者，處6月以上5年以下有期徒刑。
施用第二級毒品者，處3年以下有期徒刑。